最高法院刑事判決　　　　　　　　　　　　　　　八十六年度台上字第五○二九號
　　上　訴　人　甲○○
　　選任辯護人　鄭文龍律師
右上訴人因違反麻醉藥品管理條例等罪案件，不服台灣高等法院中華民國八十六年六
月二十日第二審判決（八十六年度上訴字第一五○一號，起訴案號：台灣台北地方法
院檢察署八十四年度偵字第二七三九四號、八十五年度偵字第七五二○號），提起上
訴，本院判決如左：
    主  文
上訴駁回。
    理  由
按刑事訴訟法第三百七十七條規定，上訴於第三審法院，非以判決違背法令為理由，
不得為之。是提起第三審上訴，應以原判決違背法令為理由，係屬法定要件。如果上
訴理由狀並未依據卷內訴訟資料，具體指摘原判決不適用何種法則或如何適用不當，
或所指摘原判決違法情事，顯與法律規定得為第三審上訴理由之違法情形，不相適合
時，均應認其上訴為違背法律上之程式，予以駁回。本件原判決認定上訴人甲○○有
其事實欄所載之連續無償轉讓安非他命予任永琴、何添登、趙玉惠、龔俊明非法吸用
，及連續非法販賣安非他命予任永琴、何添登非法吸用，從中牟利之犯行，已詳述其
所憑之證據及認定之理由。對於上訴人僅供認有連續無償轉讓安非他命之事實，否認
有連續非法販賣安非他命之犯行，辯稱：伊僅係幫助任永琴向他人購買安非他命，伊
與何添登則係合資向他人購買安非他命，但未販賣等語，認係飾卸之詞，不足採信，
已依調查所得卷證資料，加以指駁。因將第一審判決關於上訴人轉讓禁藥論罪科刑與
諭知被訴非法販賣化學合成麻醉藥品無罪部分均撤銷（非法吸用化學合成麻醉藥品部
分，經第一審判決論處罪刑後，未提起第二審上訴，已告確定），改判仍論處其連續
明知為禁藥而轉讓（累犯）罪刑，及論處其連續非法販賣化學合成麻醉藥品（累犯）
罪刑。上訴意旨略謂：原判決既以上訴人有償購入取得不易之違禁物即安非他命，當
無一再無償提供安非他命予任永琴、何添登吸用為理由，認上訴人有連續販賣安非他
命之事實，則上訴人自無無償提供安非他命予他人之理，何以另又認定上訴人有無償
轉讓之犯行，顯有判決理由予盾及違背經驗法則之違法；上訴人無償提供安非他命予
任永琴等人吸用，無非係引誘任永琴等人購買之原因行為，依刑法第五十五條規定，
應從一重以販賣罪處斷，焉有就轉讓禁藥罪再論處之理，原判決自屬違背法令云云。
惟查依一般日常生活經驗，將取得不易之物，時而高價出售，時而以少量無償贈與同
一對象，二行為間尚無齟齬矛盾之處。原判決除認上訴人連續多次無償轉讓安非他命
予任永琴、何添登等人吸用外，復以上訴人係有償以每公克新台幣（下同）一千元購
入之安非他命取得不易，當無「一再」無償提供任永琴、何添登吸用之理，因而採信
任永琴、何添登二人在警訊之供述，認上訴人另基於販賣營利之概括犯意，尚連續以
二公克五千元及五公克一萬元價格出售任永琴、何添登二人牟利。上開判斷，自與客
觀經驗法則無違，更無理由矛盾之違法情事。又第三審為法律審，應以第二審判決所
確認之事實為判決基礎，據以判斷原判決是否違背法令。原判決於事實欄認明上訴人
係另基於非法販賣安非他命牟利之概括犯意，而有連續販賣安非他命予任永琴、何添
登之犯行，理由欄復說明上訴人所犯轉讓禁藥罪與非法販賣化學合成麻醉藥品罪，罪
名互異，犯意各別，乃予以併合處罰，從形式上審查，亦無違法之可言。上訴意旨，
並未依據卷證資料，具體表明原判決如何違背法令，任憑自己主觀意見，漫事指摘，
殊非適法之第三審上訴理由，應認其上訴為違背法律上之程式，均予以駁回。
據上論結，應依刑事訴訟法第三百九十五條前段，判決如主文。
中      華      民      國    八十六    年      八      月    二十二    日
                              最高法院刑事第二庭
                                  審判長法官  施  文  仁
                                        法官  陳  炳  煌
                                        法官  張  淳  淙
                                        法官  洪  文  章
                                        法官  林  錦  芳
      右正本證明與原本無異
                                              書  記  官
中      華      民      國    八十六    年      八      月    二十七    日
